臺灣彰化地方法院刑事判決　　　　　　　　　　　　　九十一年度訴字第七一三號
　　公　訴　人　臺灣彰化地方法院檢察署檢察官
　　被　　　告　甲○○
　　選任辯護人　王能幸律師
　　被　　　告　庚○○
　　被　　　告　乙○○
　　被　　　告　己○○
　　被　　　告　戊○○
　　　　　原名林謀寅）住彰化.
右列被告等因違反廢棄物清理法等案件，經檢察官提起公訴（九十一年度偵字第一八
五三號），本院判決如左：
    主  文
甲○○、庚○○、乙○○、己○○、戊○○共同連續未依廢棄物清理法第四十一條第
一項規定領有廢棄物清除、處理許可文件，從事廢棄物處理，甲○○處有期徒刑壹年
肆月，庚○○、乙○○、己○○、戊○○各處有期徒刑壹年貳月；均緩刑貳年。
扣案之石墨坩鍋（鎔爐）臺、堆高機壹臺均沒收。
    事  實
一、甲○○自民國九十一年三月間起以每日新臺幣（下同）一千二百元之代價僱用庚○○、乙○○、己○○、戊○○與丙○○（業經臺灣高等法院臺中分院判處有期
    徒刑一年八月，緩刑三年確定），及以每月六千元之薪資僱用丁○○（共同被告
    ，另為審結），渠等七人均明知從事清除或處理廢棄物須經主管機關核准，發給
    許可文件後，始得從事廢棄物清除、處理，又煉鋁後產生之鋁熔渣為事業廢棄物
    ，未經許可不得任意貯存、堆積，竟未依廢棄物清理法之相關規定，領有廢棄物
    清除、處理許可文件，亦未經主管機關許可，共同基於從事廢棄物處理之概括犯
    意聯絡，由甲○○向不詳姓名之廢棄物商人購買廢鋁後，再由丁○○通知上班時
    間，在彰化縣員林鎮○○○段三十八之一地號房屋內，連續多次由乙○○負責操
    作堆高機將廢鋁放入熔爐中，而庚○○、乙○○、丙○○、己○○、戊○○等則
    負責操作融爐及看爐，將廢棄鋁料予以熔解提煉成鋁錠，由甲○○或丁○○清點
    及出貨，再由甲○○販售鋁錠予從事鋁料處理之業者圖利，至熔鋁、煉鋁過程中
    所產生之廢料貯存於副爐中，而從事廢棄物之處理之工作，嗣於九十一年三月十
    八日二十一時四十五分許，為內政部警政署環保警察第二中隊稽查人員會同警方
    當場查獲，並扣得甲○○所有供處理上開廢棄物用之石墨坩鍋（鎔爐）三臺、堆
    高機一臺（立具交由丁○○保管）。
二、案經彰化縣警察局員林分局報告臺灣彰化地方法院檢察署檢察官偵查起訴。
    理  由
一、右揭事實，業據被告庚○○、乙○○、己○○、戊○○於警訊、偵查及本院調查
    、審理時坦承不諱，核與同案共犯被告丙○○於警訊、偵查中所供證述情節大致
    相符，並有九十一年三月十八日稽查紀錄表及現場圖、現場照片等件附卷足憑，
    及石墨坩鍋（鎔爐）三臺、堆高機一臺扣案可資佐證，足徵被告庚○○、乙○○
    、己○○、戊○○等人之自白與事實相符，堪以採信。訊據被告甲○○固不否認
    未向地方主管機關申請核發許可證，購買鋁渣從事熔煉處理之事實，惟矢口否認
    有何違反廢棄物清理法之犯行，辯稱：係將所購之廢鋁製品資源再回收利用，與
    一般事業廢棄物處理有別，而熔煉成鋁原料過程中產生之鋁熔渣亦委請合法公司
    負責清除云云。經查，按廢棄物清理法第二十條規定「公、民營廢棄物清除、處
    理機構經營廢棄物之貯存、清除或處理業務，應列明專業技術人員與貯存清除、
    處理之工具、方法、設備及場所，向地方主管機關申請核發許可證。但從事有害
    事業廢棄物之貯存、清除或處理者，地方主管機關應先報請中央主管機關核准，
    始得發給許可證」。另依行政院環境保護署八十七年七月三十一日公告之「增訂
    一般事業廢棄物再利用類別及管理方式」，已將「廢單一金屬料（銅、鋅、鋁、
    錫）」等列為一般事業廢棄物管理。被告甲○○並不否認係將廢單一金屬料鋁料
    熔解成錠後販賣之事實，其既從事廢棄物之處理，不論係將鋁料熔解成錠或作其
    他處理，即應依規定向主管機關申請核發許可證，是其所為前揭辯詞，尚難憑採
    。本件事證明確，被告甲○○、庚○○、乙○○、己○○、戊○○犯行均堪以認
    定。
二、核被告等人上開所為，均係犯廢棄物清理法第四十六條第一項第四款之未領有許
    可文件，從事廢棄物處理罪。被告甲○○、庚○○、乙○○、己○○、戊○○、
    丁○○間，互有犯意之聯絡與行為分擔，應論以共同正犯。彼等先後多次從事廢
    棄物處理犯行，時間緊接，犯罪構成要件相同，顯係基於概括犯意而反覆為之，
    為連續犯，應依刑法第五十六條之規定論以一罪，並加重其刑（起訴書漏未論載
    連續犯）。爰審酌被告等經營期間不長，規模非鉅，且被告庚○○、乙○○、己○○、戊○○審理中坦承犯行、態度良好，並因經濟困窘為謀生計始受僱從事熔
    鋁業務，及其等犯罪之動機、手段、目的等一切情狀，分別從輕量處如主文所示
    之刑，以示懲儆。末查被告甲○○、庚○○、乙○○、己○○等人，未曾受有期
    徒刑以上刑之宣告，被告戊○○於受有期徒刑執行完畢後，五年以內未曾受有期
    徒刑以上刑之宣告，有臺灣高等法院被告全國前案記錄表在卷足按，其因一時失
    慮，而觸犯本案犯行，經此偵審程序及科刑教訓，當知所警惕，信無再犯之虞，
    因認對所宣告之刑，以暫不執行為當，併均諭知緩刑二年，以勵自新。另扣案之
    石墨坩鍋（鎔爐）三臺、堆高機一臺，係被告甲○○所有，且係供處理前開廢棄
    物犯罪所用之物，業據被告乙○○供明在卷，併依刑法第三十八條第一項第二款
    宣告沒收。
三、共同被告丁○○部分，俟到案後另為審結，附此敘明。
據上論斷，應依刑事訴訟法第二百九十九條第一項前段，廢棄物清理法第四十六條第
一項第四款，刑法第十一條前段、第二十八條、第五十六條、第七十四條第一款、第
二款、第三十八條第一項第二款，判決如主文。
本案經檢察官江孟芝到庭執行職務。
中    華    民    國    九十一    年      十二      月        四        日
                              臺灣彰化地方法院刑事第二庭
                                  審判長法官  林  欽  章
                                  法      官  吳  俊  螢
                                  法      官  郭  麗  萍
右正本證明與原本無異。
如不服本判決，應於判決送達後十日內向本院提出上訴狀( 須附繕本 )。
                                  法院書記官  施  嘉  玫
中    華    民    國    九十一    年      十二      月        九        日
